【裁判字號】    98,易,2008
【裁判日期】    980731
【裁判案由】    詐欺
【裁判全文】
臺灣臺中地方法院刑事判決              98年度易字第2008號
公  訴  人  臺灣臺中地方法院檢察署檢察官
被      告  乙○○
上列被告因詐欺案件，經檢察官提起公訴（98年度偵字第12179號
），被告於準備程序就被訴事實為有罪之陳述，本院合議庭裁定
由受命法官獨任進行簡式審判程序，判決如下：
    主    文
乙○○幫助意圖為自己不法之所有，以詐術使人將本人之物交付
，處拘役伍拾日，如易科罰金，以新臺幣壹仟元折算壹日。
    犯罪事實及理由
一、本件犯罪事實及證據，除證據並所犯法條一、證據清單編號
    一待證事項「被告供稱：伊於98年3月11日晚上8時許，發現
    上開帳戶之存摺及提款卡遺失，伊於98年3月12日，前往郵
    局辦理掛失時，才發現該帳戶已被列為警示帳戶云云」予以
    刪除，及證據並所犯法條二15、16行「雖被告否認有將上開
    帳戶之存摺、提款卡及密碼交付他人使用，惟」，應更正為
    「被告於本院審理時坦認上開犯罪事實，且」，及第19至23
    行「被告辯稱：伊於98年3月11日晚上8時許，發現上開帳戶
    之存摺及提款卡遺失，伊於98年3月12日，前往郵局辦理掛
    失時，才發現該帳戶已被列為警示帳戶云云。惟被告於存摺
    及提款卡遺失後，未曾向警方報案，且究竟如何遺失帳戶之
    存摺、提款卡，亦語焉不詳。況」，應予刪除更正為「且」
    ，以及28至30行「是被告無法合理解釋何以同時遺失前開帳
    戶之存摺、提款卡及密碼後，旋遭詐騙集團作為指定被害人
    匯款之人頭帳戶使用。是被告前開所辯，乃事後卸責之詞，
    不足採信」，應更正為「被告前揭自白，核與事實相符，應
    堪採信」，並增加被告乙○○於本院審理時陳明願意認罪之
    供述外，餘均引用檢察官起訴書之記載。（詳如附件）。
二、核被告乙○○所為，係犯刑法第30條第1項前段、第339條第
    1項之幫助詐欺取財既遂罪。又被告僅係幫助他人實行詐欺
    取財罪，為幫助犯，應依刑法第30條第2項之規定，按詐欺
    取財罪正犯之刑予以減輕。爰審酌被告提供帳戶供他人非法
    使用，使詐騙集團之成員易於得手，助長詐欺之犯罪風氣，
    嚴重危害社會治安，並使被害人甲○○因此被詐騙60,000元
    ，然被告本身未實際參與本件詐欺取財之犯行，可責難性較
    小，及被告終能於本院訊問時表明願意認罪之旨，尚有悔意
    之犯罪後態度等一切情狀，量處如主文所示之刑，並諭知易
    科罰金折算之標準，以資懲儆。
三、併依刑事訴訟法第273條之1第1項、第299條第1項前段、第
    310條之2、第454條第2項，刑法第339條第1項、第30條第1
    項、第2項、第41條第1項前段，刑法施行法第1條之1，判決
    如主文。
本案經檢察官丙○○到庭執行職務。
中    華    民    國    98    年    7    月    31    日
                        刑事第三庭  法  官  楊曉惠
以上正本證明與原本無異。
如不服本判決，應於收受送達後10日內向本院提出上訴書狀（應
敘述具體理由並附繕本）。
上訴書如未敘述理由，應於上訴期間屆滿後20日內補提理由書於
本院。
                                    書記官  謝明倫
中    華    民    國    98    年    7    月    31    日
附錄法條：
刑法第339條第1項
意圖為自己或第三人不法之所有，以詐術使人將本人或第三人之
物交付者，處5年以下有期徒刑、拘役或科或併科1千元以下罰金
。


司法院資訊處製作；財團法人民間司法改革基金會備份。
